# 上市公司财务负责人离职后必须要在年报上签字吗

提问人：Sophia123Sophia123猫猫 时间：2020-04-28 07:35:00
a股上市公司财务负责人在年初辞职，是否有法规要求必须在上一年年报中签字？如果不签，会有什么后果？

回答人：chenyiwei
在财务报表上签名并盖章的单位负责人、主管会计工作负责人、会计机构负责人，均是指在财务报表批准报出日当天在任的相应人员。在此之前已离职的人员无需在财务报表上签名并盖章。